臺灣桃園地方法院刑事裁定　　　　　　　 96年度聲字第710號
　　聲　請　人
　　被　　　告　甲○○
　　　　　　　　　　　　　號1.
　　選任辯護人　陳逸華律師
上列被告因違反毒品危害防制條例案件，不服本院受命法官中華
民國96年3 月5 日所為羈押之處分，聲請撤銷羈押，本院裁定如
下：
    主  文
聲請駁回。
    理  由
一、按對於審判長、受命法官、受託法官或檢察官所為下列處分
    有不服者，受處分人得聲請所屬法院撤銷或變更之。(一)關於
    羈押、具保、責付、限制住居、搜索、扣押或扣押物發還、
    因鑑定將被告送入醫院或其他處所之處分及第105 條第3 項
    、第4 項所為之禁止或扣押之處分。第1 項聲請期間為五日
    ，自為處分之日起算，其為送達者，自送達後起算。又依本
    編（即刑事訴訟法第403 條至第419 條）規定得提起抗告，
    而誤為撤銷或變更之聲請者，視為已提抗告；其得為撤銷或
    變更之聲請而誤為抗告者，視為已有聲請，刑事訴訟法第41
    6 條第1 項第1 款、第3 項、第418 條分別定有明文。經查
    ，被告所涉違反毒品危害防制條例案件於96年3 月5 日起訴
    移審至本院，經本案受命法官訊問被告後，認被告犯罪嫌疑
    重大，且有刑事訴訟法第101 條第1 項第2 款、第3 款事由
    ，並有羈押必要，而於當日由受命法官宣示對被告執行羈押
    ，依法此乃屬受命法官之處分，被告如有不服，應聲請所屬
    法院撤銷或變更之。是被告於96年3 月12日提出之刑事抗告
    狀，仍應視為撤銷上述羈押處分之聲請，於法自無不合，先
    予敘明。
二、聲請意旨如附件之刑事抗告狀所載。
三、經查：
  (一)按法院對被告執行之羈押，本質上係為使訴訟程式得以順利
  　進行或為保全證據或為保全對被告刑罰之執行之目的，而對
    被告所實施之剝奪人身自由之強制處分，是關於羈押與否之
    審查，其目的僅在判斷有無實施羈押強制處分之必要，並非
    認定被告有無犯罪之實體審判程式，故關於羈押之要件，無
    須經嚴格證明，以經釋明得以自由證明為已足；至於被告是
    否成立犯罪，乃本案實體上應予判斷之問題，非法院裁定是
    否羈押或應否准許具保停止羈押之審查要件。至於有無羈押
    之必要，則由法院以上述羈押之目的，依職權為目的性之裁
    量為其裁量標準，若依刑事訴訟法第101 條之1 規定而羈押
    者，因重在防範被告再犯，具預防性目的，故審酌被告有無
    羈押必要，除被告犯罪嫌疑已屬重大外，自當基於訴訟進行
    程度、犯罪性質、犯罪實際情狀及其他一切情事，審慎斟酌
    有無上開保全或預防目的，依職權妥適裁量，俾能兼顧國家
    刑事追訴、刑罰權之順暢執行及人權保障。
　(二)查證人林高任於偵查中證稱：「一開始是萬志誠的朋友PETE
    R 透過萬志誠找我，由我在大陸的公司負責幫他出貨及安排
    運到台灣的路線，至於萬志誠則是在台灣的接應，負責取貨
    或後續的派送，而12月6 日跟12月13日這兩批貨是董（指被
    告）透過萬（指萬志誠）幫他處理的，這兩批貨是甲○○要
    買的」等語（參見台灣桃園地方法院檢察署95年度偵字第
    2643 7號卷第18頁），又證人萬志誠於該次偵訊期日亦證稱
    ：「甲○○要買的貨就是安非他命」等語（參見前揭偵查卷
    第19 頁） ，而被告於上述移審訊問時亦自陳：其有向林高
    任提過其要買安非他命，所以林高任才介紹其認識萬志誠等
    語，是證人林高任及萬志誠之上開證述內容即屬有據。參以
    林高任於95年11月15日4 時27分許以0000000000號行動電話
    與被告所使用之0000000000號行動電話通訊內容略以：A ：
    你昨天拿給我的錢，裡面有一疊少一萬元。B ：沒關係，我
    明天拿給你，那是客人過手的，所以我叫你點一下，... 沒
    有關係，我跟客人要等語（參見前揭偵查卷第30頁），足徵
    被告所涉販毒罪嫌有合理懷疑存在。又本案於95年12月13日
    所查扣由萬志誠與胡柏族前往台灣桃園國際機場華儲倉儲碼
    頭處向達裕國際運通公司現場工作人員領取之物品，經送內
    政部警政署刑事警察局鑑定結果，檢出有第二級毒品甲基安
    非他命成分，且驗前總毛重3,874 公克，有該局刑鑑字第
    09501905 09 號鑑定書在卷可佐，衡情，倘被告僅係施用毒
    品者，焉有可能需要如此龐大數量之毒品，益證被告涉有販
    毒罪嫌重大。又證人林高任於偵查中證稱：甲○○的上手可
    能是一個叫「阿成」的人等語（參見台灣桃園地方法院檢察
    署95年度偵字第2177號卷第14頁），則「阿成」即有可能與
    被告共同涉及販毒罪嫌，然因被告矢口否認有販毒行為，而
    可疑為共犯之「阿成」、「PETER 」迄今仍未到案說明，顯
    有事實足認被告有勾串共犯、證人之虞。復因被告所涉販賣
    第二級毒品罪為最輕本刑5 年以上有期徒刑之重罪，非予羈
    押，自難以進行審判，實有羈押之必要。是本案受命法官審
    酌被告之犯罪情節，認應予羈押，即無不當。
  (三)至於被告辯稱證人林高任之證詞並未賦予被告對質詰問之權
    利，且上開通訊監聽譯文之對話者是否確係被告仍有可疑之
    處，故不得以上述證據認定被告涉有販毒罪嫌云云，然所辯
    有無犯罪一節，係屬本案實體上應予判斷之問題，揆諸前揭
    說明，核非法院裁定是否羈押之審查要件。綜上，本件被告
    既存有前開羈押原因，且認有羈押之必要，則本案受命法官
    諭知准予羈押，並無不合，故本件聲請為無理由，應予駁回
    。
四、據上論斷，應依刑事訴訟法第416 條第4 項、第412 條，裁
    定如主文。
中　　華　　民　　國　　96　　年　　3 　　月　　26　　日
                      刑事第六庭審判長法  官　林孟宜
                                      法　官　錢建榮
                                      法  官　林哲賢
以上正本證明與原本無異
不得抗告。
                                      書記官　楊郁馨
中　　華　　民　　國　　96　　年　　4 　　月　 　3  　日
